臺灣屏東地方法院刑事判決
110年度原易字第81號
公  訴  人  臺灣屏東地方檢察署檢察官
被      告  蔚耀宗



指定辯護人  本院公設辯護人張宏惠  
上列被告因竊盜案件，經檢察官提起公訴（110年度偵字第9595
、10409號），被告於準備程序中就被訴事實為有罪陳述，經告
知簡式審判程序之旨，並聽取檢察官、被告及辯護人意見後，本
院裁定改依簡式審判程序審理，判決如下：
    主      文
蔚耀宗犯如附表各編號「主文及宣告刑」欄所示之罪，各處如附
表各編號「主文及宣告刑」欄所示之刑及沒收之諭知。應執行有
期徒刑壹年捌月。
    事實及理由
一、被告蔚耀宗所犯均為非死刑、無期徒刑、最輕本刑為3 年以
    上有期徒刑之罪，亦非高等法院管轄第一審案件者，且於訊
    問程序進行中，被告先就被訴事實為有罪之陳述，經告知被
    告簡式審判程序之旨，並聽取檢察官、被告之意見後，本院
    依刑事訴訟法第273 條之1 規定，裁定進行簡式審判程序，
    是本件之證據調查，依刑事訴訟法第273 條之2 及第159 條
    第2 項規定，不適用傳聞法則有關限制證據能力及證據調查
    之規定。
二、本件事實、證據，除起訴書附表編號4「犯罪方式及竊取之
    財物」欄內關於新台幣(下同)「1萬元」之記載更正為「900
    元」(理由如後)外，並於證據部分補充：被告蔚耀宗於本院
    審理中之自白（見本院卷第99頁）外，餘與檢察官起訴書之
    記載相同，茲引用之（如附件）。
三、至起訴書固認被告如起訴書附表編號4所示犯行犯罪所得為1
    萬元等語，然被告於本院警詢、準備、審理程序中均供稱：
    如起訴書附表編號4所示犯行犯罪所得為900元等語（見警卷
    第9頁、本院卷第99、191 頁）。依「罪疑惟輕，有利歸被
    告」之原則，如起訴書附表編號4所示犯行犯罪所得，自應
    有利於被告之認定為900 元。
四、論罪科刑：
㈠、按所謂兇器，其種類並無限制，凡客觀上足對人之生命、身
    體、安全構成威脅，具有危險性之兇器均屬之，且只須行竊
    時攜帶此種具有危險性之兇器為已足，並不以攜帶之初有行
    兇之意圖為必要（最高法院107年度台上字第4860號判決意
    旨參照）。查被告持以實施上開各竊盜犯行之拔釘器、油壓
    剪，既可用以破壞鎖頭、鐵片，可知該拔釘器、油壓剪之材
    質當甚為堅硬，倘持以對人揮擊，當對人之生命、身體構成
    危險，均屬兇器無誤。是核被告就如起訴書附表編號1至4所
    為，均係犯刑法第321條第1項第3款之攜帶兇器竊盜罪。又
    被告上開所犯4 罪，犯意各別，行為互異，應予分論併罰。
㈡、查被告前因酒後駕車之公共危險案件，經本院以109年度交原
    簡字第286號判決判處有期徒刑3月確定，並於110年2月3日
    執行完畢等情，有臺灣高等法院被告前案紀錄表在卷可按。
    則被告於有期徒刑執行完畢後5年內，故意再犯本案有期徒
    刑以上之4罪，均為累犯，因本案並無「應量處最低本刑，
    否則即生罪責不相當而有過苛情形」（詳後述量刑說明），
    故均應依刑法第47條第1項規定加重其刑。
㈢、爰以行為人之責任為基礎，審酌被告不思循合法途徑獲取財
    物，以如附件附表編號1至4所示之竊盜方式，意圖竊取不法
    所得，以及竊得如附表編號1至4所示之財物，其行為實有不
    該，且又迄今未與告訴人和解或賠償其損失，併應為其不利
    之考量；惟念其犯後終能坦承犯行，態度尚可，兼衡被告之
    前科素行（見前揭被告前案紀錄表，其中構成累犯部分不予
    重覆評價）、犯罪動機、目的、手段、情節及暨考量其智識
    程度、家庭生活經濟狀況（見本院卷第191頁）等一切情狀
    ，分別量處如附表所示之刑，並定其應執行之刑如主文所示
    。
五、沒收：
㈠、按供犯罪所用、犯罪預備之物或犯罪所生之物，屬於犯罪行
    為人者，得沒收之，刑法第38條第2 項前段定有明文。經查
    ，扣案油壓剪及釘拔器各1支，尚屬日常生活使用之一般工
    具，並非違禁物或須義務沒收之物，對之沒收欠缺刑法上之
    重要性，且被告亦供稱：係在屏東市西樂街與成功路口中洲
    建築工地鐵籬外，竊取放置在藍色小貨車後面車斗上之油壓
    剪及釘拔器共2支等語（見警00000000000卷第8頁），故該
    工具均非被告所有，與刑法第38條第2項前段規定要件不合
    ，故不予宣告沒收。另扣案之腳踏車1台，亦為被告所竊得
    之物，業據被告供承在卷（同上），非被告所有，亦屬日常
    生活使用之一般工具，並非違禁物或須義務沒收之物，對之
    沒收欠缺刑法上之重要性，與刑法第38條第2項前段規定要
    件不合，故亦不予宣告沒收。
㈡、次按犯罪所得，屬於犯罪行為人者，沒收之；於全部或一部
    不能沒收或不宜執行沒收時，追徵其價額；犯罪所得，包括
    違法行為所得、其變得之物或財產上利益及其孳息；犯罪所
    得已實際合法發還被害人者，不予宣告沒收或追徵，刑法第
    38條之1 第1 項前段、第3 項、第4 項及第5 項分別定有明
    文。
  ⒈經查，扣案之特級紅標純米酒1瓶（45元）、富士接著劑工業
    專用膠2盒（共22元）均為被告竊取如附件附表編號1所示現
    金後所變得之物，而扣案現金57元乃如附件附表編號2所示
    犯罪所得所剩餘，為被告所供述在卷（見警00000000000卷
    第10至11頁），復有上揭扣押筆錄暨扣押物品目錄表可佐（
    見警00000000000卷第39至43頁），又如附件附表編號1、2
    所示犯罪所得，未扣案部分分別為283元、263元，均未合法
    發還予告訴人陳衣音、蕭有恕，均應依刑法第38條之1 第1 
    項前段、第3 項規定，分別於如附表編號1、2所犯罪刑下宣
    告沒收，並於全部或一部不能沒收時，追徵之。
  ⒉被告竊取如附件附表編號3、4所示犯罪所得350元、900元，
    均未扣案，且迄未返還告訴人曾琮勝、陳彥璋，自均應依刑
    法第38條之1第1項前段、第3項規定於各該罪名項下諭知沒
    收，於全部或一部不能沒收時，追徵之。
六、不另為無罪諭知部分：
    起訴意旨雖認被告如附件附表編號4前開竊盜犯行除竊得900
    元外，另有竊得9,100元（合計1萬元）等語。惟被告就此堅
    詞否認，並於本院警詢、準備、審理程序中均供稱：如起訴
    書附表編號4所示犯行犯罪所得為900元等語（見警卷第9頁
    、本院卷第99、191 頁），而公訴意旨此部分所憑，僅有告
    訴人陳彥璋於警詢時證稱：「我所擺放之夾娃娃機被人敲開
    鎖頭拿取裡面零錢箱内的零錢；屏東市○○路000○0號編號6號
    娃娃機；110年09月09日下午18時許左右；新台幣（以下同
    ）約1萬多元左右，詳細金額我不確定，有把這場其他台的
    零錢都放到編號6這台裡面，統一我固定會一個月會收一次
    ；每天都會去補貨然後順便看一下，我一星期都會把錢集中
    到這台，一個月收1至2次；我機台内有零錢的投幣計數器，
    我看數字粗估約1萬以上。」等語（見警00000000000卷第12
    頁），又因無法自監視錄影器擷圖（見警00000000000卷第2
    1、23頁）判斷幣值、個數，尚難認可佐證其確遭竊取1萬元
    之現金，是其指述既無其他補強證據，本於罪疑有利被告原
    則，應認被告僅竊得900元，至公訴意旨所指被告竊得逾此
    數額之現金，因與被告前經論罪科刑之加重竊盜罪，為事實
    上同一案件，爰不另為無罪諭知，附此敘明。
七、依刑事訴訟法第273 條之1 第1 項、第299 條第1 項前段、
    第310 條之2 、第454 條第2 項，判決如主文。
八、如不服本判決，得自收受送達之翌日起20日內向本院提出上
    訴狀（應附繕本），其未敘述上訴理由者，應於上訴期間屆
    滿後20日內補提理由書狀於本院，上訴於臺灣高等法院高雄
    分院。
本案經檢察官陳新君提起公訴，檢察官吳正洋到庭執行職務。
中    華    民    國   111    年     7    月    29    日
                  刑事第五庭    法  官  程耀樑
以上正本證明與原本無異。
如不服本判決應於收受判決後20日內向本院提出上訴書狀，並應
敘述具體理由；其未敘述上訴理由者，應於上訴期間屆滿後20日
內向本院補提理由書（均須按他造當事人之人數附繕本）「切勿
逕送上級法院」。
中　　華　　民　　國　　111 　年　　8 　　月　　1 　　日
                                書記官  沈君融
附錄論罪科刑法條全文：
中華民國刑法第 321 條
犯前條第1 項、第2 項之罪而有下列情形之一者，處6 月以上5
年以下有期徒刑，得併科50萬元以下罰金：
一、侵入住宅或有人居住之建築物、船艦或隱匿其內而犯之。
二、毀越門窗、牆垣或其他安全設備而犯之。
三、攜帶兇器而犯之。
四、結夥三人以上而犯之。
五、乘火災、水災或其他災害之際而犯之。
六、在車站、港埠、航空站或其他供水、陸、空公眾運輸之舟、
    車、航空機內而犯之。
前項之未遂犯罰之。
附表：犯罪事實與主文對照表
編號 犯罪事實 主文及宣告刑 1 如附件附表編號1 蔚耀宗犯攜帶兇器竊盜罪，累犯，處有期徒刑拾月。扣案之特級紅標純米酒壹瓶、富士接著劑工業專用膠貳盒，均沒收；未扣案之犯罪所得貳佰捌拾參元沒收，於全部或一部不能沒收時，追徵之。 2 如附件附表編號2 蔚耀宗犯攜帶兇器竊盜罪，累犯，處有期徒刑拾月。扣案之現金新臺幣伍拾柒元，沒收；未扣案之犯罪所得貳佰陸拾參元沒收，於全部或一部不能沒收時，追徵之。 3 如附件附表編號3 蔚耀宗犯攜帶兇器竊盜罪，累犯，處有期徒刑拾月。未扣案之犯罪所得新臺幣參佰伍拾元沒收，於全部或一部不能沒收時，追徵之。 4 如附件附表編號4 蔚耀宗犯攜帶兇器竊盜罪，累犯，處有期徒刑拾月。未扣案之犯罪所得新臺幣玖佰元沒收，於全部或一部不能沒收時，追徵之。